【裁判字號】    97,審易,704
【裁判日期】    970602
【裁判案由】    竊盜
【裁判全文】
臺灣高雄地方法院刑事判決             97年度審易字第704號
公  訴  人  臺灣高雄地方法院檢察署檢察官
被      告  甲○○
上列被告因竊盜案件，經檢察官提起公訴（97年度偵字第9426號
），嗣因被告就被訴事實為有罪之陳述，經本院裁定依簡式審判
程序審理，判決如下：
    主  文
甲○○犯攜帶兇器竊盜罪，累犯，處有期徒刑捌月。又犯攜帶兇
器竊盜罪，累犯，處有期徒刑拾月。應執行有期徒刑壹年肆月。
    事  實
一、甲○○前因違反毒品危害防制條例、竊盜等案件，經法院分
    別判處有期徒刑1 年8 月、5 月確定後，嗣經定其應執行有
    期徒刑2 年確定，於民國96年6 月7 日縮刑期滿執行完畢。
    詎仍不思悔改，基於意圖為自己不法所有之竊盜犯意，分別
    於(一)97年2 月7 日夜間3 時許，以其所有之一字型螺絲起子
    （未扣案），破壞停放於高雄市○○街136 巷41號前，車牌
    號碼2517-FA 之自小貨車（車主：王慧玲，婕翔女裝公司用
    車）後車鎖，並竊取車上婕翔女裝公司所有之成衣一批（市
    價約新台幣【以下同】10餘萬元）得手後，將上開成衣賣予
    鍾政廷得款後，供作己用。(二)97年3 月21日下午5 時35許，
    再以同樣方式，破壞停放於高雄縣鳳山市○○路55巷13號前
    ，車牌號碼7M-7217 號之自小貨車後車鎖，並竊取車上乙○
    ○所有之成衣一批6 大包得手。嗣因鍾政廷於97年2 月25日
    在高雄市三民區三民市場及前鎮區民有市場內販賣上開成衣
    ，為人發覺有異報警後，經警於97年3 月23日17時，會同鍾
    政廷在高雄市前鎮區○○○路688 號前，於甲○○所騎乘GE
    A-689 號重機車上查獲乙○○失竊之成衣一批，又於同日17
    時20分在高雄市○鎮區鎮○街8 巷2 號查獲乙○○失竊之成
    衣，始得知上情。
二、案經丙○○、乙○○訴由高雄市政府警察局新興分局報請臺
    灣高雄地方法院檢察署檢察官偵查起訴。
    理  由
一、本件被告甲○○所犯係死刑、無期徒刑、最輕本刑為3 年以
    上有期徒刑以外之罪，其於準備程序中就被訴事實為有罪之
    陳述，經本院告知簡式審判程序之旨，並聽取公訴人及被告
    之意見後，改依簡式審判程序審理。
二、上開事實業據被告甲○○於警、偵訊、本院審理時自白不諱
    ，核與告訴人乙○○、證人丙○○（婕翔女裝公司員工）、
    鍾政廷於警詢、偵訊之陳述相符，並有高雄市政府警察局新
    興分局搜索扣押筆錄、扣押物品目錄表、贓物認領保管單各
    1 紙、及照片3 張附卷可稽，本件罪證明確，被告犯行堪以
    認定。
三、被告持以為本件竊盜犯行之一字型螺絲起子1 支，雖未扣案
    ，然既足以破壞汽車之門鎖，可見其質地堅硬，客觀上應足
    以對人之生命身體、安全構成威脅，自屬兇器無訛。是核被
    告所為，均係犯刑法第321 條第1 項第3 款之攜帶兇器竊盜
    罪、第354 條之毀損他人物品罪。起訴法條雖漏未記載刑法
    第354 條之毀損罪，然此部分之毀損犯行，業經檢察官載明
    於犯罪事實內，並與前開有罪部分有想像競合裁判上一罪之
    關係（詳如下述），為起訴效力所及，本院自得予以審理。
    又95年7 月1 日修正公布施行之刑法雖已刪除牽連犯之規定
    ，但本件被告係基於單一竊取車內財物之目的，損壞被害人
    車輛之門鎖，其毀損行為及竊盜行為在時間和空間上均具有
    高度之密接性，在客觀上也均具備強烈之關連性，參酌如以
    竊取車內財物為目的而開啟車門、置物箱之行為，即已達竊
    盜著手階段之先例（見臺灣高等法院79年上易字第4992號判
    決要旨，司法院（82）廳刑一字第05283 號法律問題研討結
    果參照），足認此係於一行為持續中所為，且侵害法益均為
    被害人之財產法益，故在95年7 月1 日廢除牽連犯之規定後
    ，應逕依刑法第55條規定論以想像競合犯之裁判上一罪，從
    一重之攜帶兇器竊盜罪論處。被告所犯上開2 次犯行，犯意
    各別，行為互殊，應予分論併罰。又被告有事實欄所載之有
    期徒刑執行完畢紀錄，此有臺灣高等法院被告前案紀錄表1
    份在卷可稽，是被告受有期徒刑執行完畢後，5 年內再故意
    犯有期徒刑以上之罪，為累犯，應依刑法第47條第1 項規定
    ，加重其刑。本院審酌被告正值青壯，不思以正當途徑賺取
    財物，率爾攜帶兇器竊取他人財物，侵害他人之財產法益，
    實屬不該；惟念其犯後坦承犯行，態度尚可，所竊財物已部
    分返還被害人等一切情狀，分別量處如主文所示之刑，並定
    其應執行之刑。另未扣案之一字型螺絲起子1 支，係被告所
    有供犯罪所用之物，惟事後已遭被告丟棄，此據被告陳述在
    卷，為免日後執行困難，爰不另為沒收之諭知，附此敘明。
據上論斷，應依刑事訴訟法第273 條之1 第1 項、第299 條第1
項前段、刑法第321 條第1 項第3 款、第354 條、第55條、第51
條第5 款、第47條第1 項前段，刑法施行法第1 條之1 ，判決如
主文。
本案經檢察官鄭益雄到庭執行職務。
中    華    民    國    97    年    6     月    2     日
                  刑事第七庭  法  官  李淑惠
以上正本證明與原本無異。
如不服本判決，應於判決送達之日起10日內向本院提出上訴書狀
。
中    華    民    國    97    年    6     月    2     日
                              書記官  王淑娟
附錄本件論罪科刑法條
中華民國刑法第321條
（加重竊盜罪）
犯竊盜罪而有左列情形之一者，處六月以上、五年以下有期徒刑
：
一、於夜間侵入住宅或有人居住之建築物、船艦或隱匿其內而犯
    之者。
二、毀越門扇、牆垣或其他安全設備而犯之者。
三、攜帶兇器而犯之者。
四、結夥三人以上而犯之者。
五、乘火災、水災或其他災害之際而犯之者。
六、在車站或埠頭而犯之者。
前項之未遂犯罰之。
中華民國刑法第354條
（毀損器物罪）
毀棄、損壞前二條以外之他人之物或致令不堪用，足以生損害於
公眾或他人者，處2年以下有期徒刑、拘役或5百元以下罰金。


司法院資訊處製作；財團法人民間司法改革基金會備份。
